臺灣士林地方法院小額民事判決
                                　111年度士小字第2191號  
原      告  新安東京海上產物保險股份有限公司

法定代理人  陳忠鏗
訴訟代理人  謝京燁
            聶寧  
被      告  邱鵬瑞

            傅聖文

上列當事人間請求侵權行為損害賠償事件，本院於民國111年10
月19日言詞辯論終結，並判決如下：
    主  文
被告應連帶給付原告新臺幣參萬參仟伍佰伍拾伍元，及被告甲○○
自民國一百一十一年八月二十七日起、被告乙○○自民國一百一十
一年九月九日起，均至清償日止，按年息百分之五計算之利息。
原告其餘之訴駁回。
訴訟費用新臺幣壹仟元，由被告連帶負擔新臺幣陸佰參拾元，其
餘新臺幣參佰柒拾元由原告負擔。
本判決原告勝訴部分得假執行。
    事實及理由
一、被告乙○○經合法通知，未於言詞辯論期日到場，核無民事訴
    訟法第386條所列各款情事，爰依原告之聲請，准由其一造
    辯論而為判決。
二、原告主張：被告甲○○於民國110年7月18日13時27分許，駕駛
    車牌號碼000-0000號自用小客車，行經新北市○○區○○路0段0
    0號時，因未保持行車安全距離之過失，致追撞訴外人陳建
    男駕駛並所有，由原告所承保之車牌號碼000-0000號自用小
    客貨車（下稱系爭車輛），隨後另一被告乙○○駕駛車牌號碼
    000-0000號自用小客車，亦因未保持行車安全距離之過失，
    致追撞被告甲○○駕駛之車輛，被告甲○○駕駛之車輛再往前推
    撞原告承保之系爭車輛（下稱系爭事故），造成系爭車輛受
    損，因系爭車輛曾向原告投保車體損失險，事故發生時尚在
    保險期間內，故原告業已依前開保險契約賠付系爭車輛之必
    要修復費用，總計新臺幣（下同）53,107元（其中含工資：
    7,910元、烤漆：21,076元、零件：24,121元），原告並依
    保險法第53條取得代位求償權，另依民法第185條第1項前段
    規定，被告二人因過失之共同侵權行為致原告承保之系爭車
    輛受損，依法自應連帶負賠償責任。為此，爰依民法第184
    條第1項前段、第196條、第191條之2前項及第185條第1項前
    段及保險法第53條之規定起訴請求被告連帶給付系爭車輛之
    修復費用，並聲明：被告應連帶給付原告53,107元，及自起
    訴狀繕本送達翌日起至清償日止，按年息百分之5計算之利
    息。
三、被告甲○○則以：金額部分請依法折舊，被告乙○○應負連帶給
    付責任等語，資為抗辯。並聲明：原告之訴駁回。
四、得心證之理由：
  ㈠本件原告所主張之被告二人於上開時、地，駕車與原告承保
    之系爭車輛發生系爭事故，造成系爭車輛受有損害等事實，
    有本院依職權向新北市政府警察局蘆洲分局調取之道路交通
    事故初步分析研判表、現場圖、現場照片、A3類道路交通事
    故調查紀錄表、當事人登記聯單、當事人酒精測定紀錄表、
    行車執照、駕駛執照，及原告提出之車損照片、行車執照、
    駕駛執照、道路交通事故當事人登記聯單、初步分析研判表
    、專用估價單、統一發票、賠付明細等附卷可稽，為被告甲
    ○○所不爭執，且被告乙○○經本院合法通知後，未於言詞辯論
    期日到場爭執，復未提出書狀答辯以供本院斟酌，本院審酌
    上開證據，堪認原告之主張為真實。因而原告依侵權行為之
    法律關係，主張被告二人就系爭事故有肇事責任，應就系爭
    車輛負侵權行為連帶損害賠償責任，於法當屬有據。
  ㈡按因故意或過失，不法侵害他人之權利者，負損害賠償責任
    ；數人共同不法侵害他人之權利者，連帶負損害賠償責任；
    汽車、機車或其他非依軌道行駛之動力車輛，在使用中加損
    害於他人者，駕駛人應賠償因此所生之損害。不法毀損他人
    之物者，被害人得請求賠償其物因毀損所減少之價額。民法
    第184條第1項前段、第185條第1項前段、第191條之2、第19
    6條分別定有明文，故原告請求被告連帶負上開侵權行為損
    害賠償責任，應屬有據。本件原告主張其因上揭車禍受有系
    爭車輛之修復費用53,107元（其中含工資：7,910元、烤漆
    ：21,076元、零件：24,121元）之事實，有提出專用估價單
    及統一發票各1份為據，惟查，原告承保之系爭車輛係106年
    12月出廠，有該車行照影本附卷可稽，而系爭車輛修復之費
    用包括含零件24,121元，衡以本件車輛有關零件部分之修復
    ，既以新零件更換被損害之舊零件，則在計算損害賠償額時
    ，自應將零件折舊部分予以扣除（最高法院77年5月17日第9
    次民事庭會議決議參照），而依行政院所發佈之固定資產耐
    用年數表及固定資產折舊率表，小客車之耐用年數為5年，
    依定率遞減法每年折舊千分之369，參酌營利事業所得稅查
    核準則第95條第6項規定，固定資產提列折舊採用平均法、
    定率遞減法或年數合計法者，以1年為計算單位；其使用期
    間未滿1年者，按實際使用之月數相當於全年之比例計算之
    ；不滿1月者，以月計。系爭車輛自出廠日106年12月起至發
    生車禍日110年7月18日止，已使用3年8個月，據此，該車扣
    除折舊後之零件材料費為4,569元（計算方式如附表），再
    加上工資7,910元、烤漆21,076元，原告得向被告請求之車
    輛修復費用應為33,555元（即4,569＋7,910＋21,076＝33,555
    ）。
五、從而，原告依侵權行為損害賠償及保險代位請求權之法律關
    係訴請被告應連帶給付原告33,555元，及被告甲○○自起訴狀
    繕本送達翌日（即111年8月27日）起、被告乙○○自起訴狀繕
    本送達翌日（即111年9月9日）起，均至清償日止，按年息
    百分之5計算之利息，為有理由，應予准許，逾此部分之請
    求，為無理由，應予駁回。
六、本件係就民事訴訟法第436條之8第1項適用小額程序所為被
    告部分敗訴之判決，依同法第436條之20規定，應依職權就
    原告勝訴部分宣告假執行，並依職權確定訴訟費用額為1,00
     0元（第一審裁判費），其中630元應由被告連帶負擔，其
    餘370元由原告負擔。
中　　華　　民　　國　　111 　年　　11　　月　　2 　　日
                  士林簡易庭法  官  莊明達
上列正本係照原本作成。
如不服本判決，應於送達後20日內，向本院提出上訴狀並應記載
上訴理由，表明關於原判決所違背之法令及其具體內容與依訴訟
資料可認為原判決有違背法令之具體事實，如於本判決宣示後送
達前提起上訴者，應於判決送達後20日內補提上訴理由書（須附
繕本）。
中　　華　　民　　國　　111 　年　　11　　月　　2 　　日
                            書記官  王淳平 　
附表
折舊時間           金額
第1年折舊值        24,121×0.369=8,901
第1年折舊後價值    24,121-8,901=15,220
第2年折舊值        15,220×0.369=5,616
第2年折舊後價值    15,220-5,616=9,604
第3年折舊值        9,604×0.369=3,544
第3年折舊後價值    9,604-3,544=6,060
第4年折舊值        6,060×0.369×(8/12)=1,491
第4年折舊後價值    6,060-1,491=4,569